臺灣臺東地方法院刑事判決　　　　　　100 年度簡上字第24號
上　訴　人　臺灣臺東地方法院檢察署檢察官
被　　　告　吳明進
上列上訴人因被告竊盜案件，不服本院臺東簡易庭中華民國100
年9 月12日100 年度東簡字第319 號簡易判決（聲請簡易判決處
刑案號：臺灣臺東地方法院檢察署100 年度偵字第531 號），提
起上訴，本院管轄之第二審合議庭判決如下：
    主  文
上訴駁回。
    犯罪事實及理由
一、本案經本院審理結果認原審對被告吳明進論罪科刑之判決，
    其認事用法均無違誤，應予維持，除引用第一審簡易判決書
    （如附件）所載之犯罪事實、證據及理由外，並補充證據如
    下：被告吳明進於本院第二審審理時之自白。
二、上訴意旨略以：被告吳明進前因加重竊盜、普通竊盜等案件
    ，經本院以95年度易字第205 號判決分別判處有期徒刑7 月
    、3 月，並定應執行刑有期徒刑9 月確定；又因竊盜案件，
    經本院以98年度易字第217 號判決判處有期徒刑5 月確定。
    而被告本次竊盜犯行原審僅判處有期徒刑3 月，量刑顯較前
    案為輕，且觀諸迭次量刑，分別為9 月、5 月、3 月，顯有
    逐漸輕判之跡象，從而，衡諸被告未知悔改而為相同之犯行
    ，卻反而獲得較輕之刑罰，難謂無鼓勵被告持續犯罪之虞；
    又被告本案犯行雖屬未遂，然被告係於有期徒刑執行完畢後
    5 年內，故意再犯本案有期徒刑以上之罪，為累犯，亦應無
    輕判之理，是原審卻僅宣告如上開之刑，恐有輕縱之虞，似
    難謂當，因認原判決量刑太輕，請求撤銷改判等語。
三、按量刑輕重，係事實審法院得依職權自由裁量之事項，苟已
    斟酌刑法第57條各款所列情狀而未逾越法定刑度，不得遽指
    為違法（最高法院72年台上字第6696號、75年台上字第7033
    號判例意旨參照）；且在同一犯罪事實與情節，如別無其他
    加重或減輕之原因，下級審量定之刑，亦無過重或失輕之不
    當情形，則上級審法院對下級審法院之職權行使，原則上應
    予尊重（最高法院85年度臺上字第2446號判決意旨參照）；
    況本院以為，量刑之裁量權，乃憲法所保障法官獨立審判之
    核心，然法院行使此項裁量權，亦非得以任意或自由為之，
    仍應受一般法律原理原則之拘束，即須符合法律授權之目的
    、法律秩序之理念、國民法律感情及一般合法有效之慣例等
    規範，尤其應遵守比例原則及平等原則之意旨，否則即可能
    構成裁量濫用之違法（最高法院86年度臺上字第7655號判決
    意旨參照），反之，如非有裁量逾越或裁量濫用之明顯違法
    情事，自不得擅加指摘其違法或不當，即使上級法院對下級
    法院裁量權之審查，亦應同此標準，此不僅在保障法官不受
    任何制度外之不當干涉，更保障法官不受制度內的異質干涉
    ，始符憲法第80條所宣示獨立審判之真義。
四、經查：
（一）本件被告所犯普通竊盜未遂罪，原審依具體個案審酌被告
      有多次財產犯罪前科，雖皆因而受到刑罰制裁，卻仍恣意
      竊取他人財物，侵害他人財產權，顯見刑罰作用尚未使其
      心生警惕，兼衡其犯罪之手段尚屬平和，暨所竊財物之價
      值、犯罪所生危害及其犯罪動機、智識能力、生活狀況、
      犯後坦承犯行之態度及檢察官求刑意見等一切情狀，量處
      有期徒刑3 月，併諭知易科罰金之折算標準，其量刑已斟
      酌全案情節、刑法第57條各款情形且未逾越法定刑之範圍
      ，依前揭最高法院判例及判決要旨，原審量刑並無違法或
      不當之情事。
（二）上訴意旨固以原審刑度較前案為低為由，認為原審未量處
      相對高度之刑度而屬不當，惟查：被告前雖因普通竊盜、
      加重竊盜案件，經本院以95年度易字第205 號判決分別判
      處有期徒刑3 月、7 月確定；又因普通竊盜案件經本院以
      98年度易字第217 號判決判處有期徒刑5 月確定等事實，
      有臺灣高等法院被告前案紀錄表1 份在卷可查，然上開被
      告所犯之罪，乃屬法定刑較高之加重竊盜既遂罪或無減輕
      其刑規定（未遂犯）適用之普通竊盜既遂罪，與本案之普
      通竊盜未遂罪之科刑基礎已屬有異；況縱使同屬竊盜案件
      ，其犯罪手段、竊取財物之種類及價值等量刑事由，亦容
      有個案差異，是上訴意旨僅以被告所犯多次竊盜罪之宣告
      刑形式上之高低比較為據，認原審量刑不當提起上訴，應
      有誤會。
五、綜上所述，原審判決之認事用法均無違誤，量刑亦稱允當，
    上訴人以首揭上訴意旨上訴求予撤銷改判，核無理由，應予
    駁回。
據上論斷，應依刑事訴訟法第455 條之1 第3 項、第368 條、第
373 條，判決如主文。
本案經檢察官陳豐勳到庭執行職務。
中    華    民    國   100    年    12    月    13    日
                  刑事第四庭 審判長法  官  范乃中
                                   法  官  楊忠霖
                                   法  官  李俊彬
以上正本證明與原本無異。
本判決不得上訴。
中    華    民    國   100    年    12    月    14    日
                                   書記官  吳明學
論罪法條：
刑法第320 條
意圖為自己或第三人不法之所有，而竊取他人之動產者，為竊盜
罪，處 5 年以下有期徒刑、拘役或 5 百元以下罰金。
意圖為自己或第三人不法之利益，而竊佔他人之不動產者，依前
項之規定處斷。